【裁判字號】    97,審易,754
【裁判日期】    970620
【裁判案由】    竊盜
【裁判全文】
臺灣高雄地方法院刑事判決             97年度審易字第754號
公  訴  人  臺灣高雄地方法院檢察署檢察官
被      告  乙○○
                    另案羈押在臺灣高雄看守所
上列被告因竊盜案件，經檢察官提起公訴（97年度偵字第8484號
），本院改依簡式審判程序審理，判決如下：
    主  文
乙○○犯攜帶兇器竊盜罪，共肆罪，各處有期徒刑陸月，扣案之
棘輪扳手壹支沒收；又犯攜帶兇器竊盜未遂罪，處有期徒刑肆月
，扣案之棘輪扳手壹支沒收。應執行有期徒刑壹年肆月，扣案之
棘輪扳手壹支沒收。
    事  實
一、乙○○基於意圖為自己不法所有之犯意，於民國97年2 月26
    日某時許，駕駛其母親所有之車牌號碼YV-5106 號自用小客
    車，至高雄市○○區○○路2 號前，持其所有、客觀上足供
    為兇器使用之棘輪扳手1 支，於相隔約1 小時之時間，分別
    自某2 名不詳身分之人所有之2 輛汽車上，各竊取汽車觸媒
    轉化器1 具（共2 具），得手後，又於同日某時許，駕駛其
    母親所有之前開自用小客車至高雄市○○區○○路65號前，
    持前揭棘輪扳手，於相隔約1 小時之時間，分別自某2 名不
    詳身分之人所有之2 輛汽車上，各竊取汽車觸媒轉化器1 具
    （共2 具）得手，並將該日竊得之4 具汽車觸媒轉化器均放
    置在其母親所有之上開自用小客車內。之後於97年2 月28日
    凌晨1 時8 分許，其又基於意圖為自己不法所有之犯意，駕
    駛其母親所有之前開自用小客車，至高雄市苓雅區○○○路
    33號前，持前開棘輪扳手，下手竊取甲○○停放在該處之車
    牌號碼2537-JM 號自用小貨車上之汽車觸媒轉化器，然於尚
    未將該汽車觸媒轉化器自車輛上拆下之際，即為甲○○發覺
    而未遂，乙○○見狀乃棄車逃逸，嗣甲○○報警前來處理，
    在場扣得上開棘輪扳手，及在車牌號碼YV-5106 號自用小客
    車內扣獲前開汽車觸媒轉化器4 具，因而循線查悉上情。
二、案經甲○○訴由高雄市政府警察局苓雅分局移送臺灣高雄地
    方法院檢察署檢察官偵查起訴。
    理  由
一、按本件被告乙○○所犯係死刑、無期徒刑、最輕本刑為3 年
    以上有期徒刑以外之罪，其於準備程序就被訴事實為有罪之
    陳述，經本院告知簡式審判程序之旨，並聽取其與公訴人意
    見後，認無不得或不宜改依簡式審判程序進行之處，爰依刑
    事訴訟法第273 條之1 第1 項，裁定本件改行簡式審判程序
    ，合先敘明。
二、前揭犯罪事實，業據被告於本院審理中坦承不諱，核與告訴
    人甲○○於警詢、偵訊中所陳情節相符（見警卷第10至12頁
    、偵卷第6 、7 頁）（上開被告以外之人於審判外所為之言
    詞陳述，因本件已改行簡式審判程序，依刑事訴訟法第159
    條第2 項之規定，應具有證據能力），並有蒐證相片在卷可
    稽（見警卷第22至29頁），及棘輪扳手1 支、汽車觸媒轉化
    器4 具扣案足憑，則被告前開自白顯與事實相符，堪以採信
    。本件事證明確，被告前開犯行，足堪認定。公訴意旨雖依
    被告之犯罪地點，而認被告竊取上開觸媒轉化器4 具得手，
    及竊取告訴人汽車觸媒轉化器未遂之犯行，係犯3 起竊盜犯
    行，然依被告於本院審理中所述，扣案之4 具汽車觸媒轉化
    器，其係由4 部不同之汽車上所竊得，且各犯行間相隔約為
    1 小時（見本院卷第16頁），是被告竊取扣案之4 具汽車觸
    媒轉化器，顯為4 起不同之竊盜犯行，再加計其行竊告訴人
    汽車觸媒轉化器未遂之犯行，本件其應係犯5 起竊盜犯行，
    是公訴意旨於此容有誤認，附此敘明。
三、按刑法第321 條第1 項第3 款之攜帶兇器竊盜罪，係以行為
    人攜帶兇器竊盜為其加重條件，此所謂兇器，其種類並無限
    制，凡客觀上足對人之生命、身體、安全構成威脅，具有危
    險性之兇器均屬之，且祇須行竊時攜帶此種具有危險性之兇
    器為已足，並不以攜帶之初有行兇之意圖為必要（最高法院
    79年臺上字第5253號判例足資參照）。被告持以為上開竊盜
    犯行之棘輪扳手，係為質地堅硬之金屬材質，有蒐證相片可
    按（見警卷第22頁），且既足用以拆卸汽車觸媒轉化器，顯
    見其有相當長度而便於施力，客觀上自足對人之生命、身體
    、安全構成威脅，要屬兇器無訛。是核被告竊取扣案4 具汽
    車觸媒轉化器之所為，均係犯刑法第321 條第1 項第3 款之
    攜帶兇器竊盜罪；其行竊告訴人汽車觸媒轉化器未遂之所為
    ，係犯刑法第321 條第2 項、第1 項第3 款之攜帶兇器竊盜
    未遂罪。被告所犯上開5 罪間，犯罪時間不同、侵害法益有
    別，自應分論併罰。又被告已著手行竊告訴人之汽車觸媒轉
    化器，然未生竊得該汽車觸媒轉化器之結果，此部分犯行為
    未遂犯，爰依刑法第25條第2 項之規定，按既遂犯之刑減輕
    其刑。爰審酌被告為貪圖不法利益，竟多次以前開方式竊取
    他人之汽車觸媒轉化器，所為實無足取，然念其犯後坦承犯
    行，態度良好，復參以其所竊得上開物品之價值、先前未曾
    因竊盜案件而經論罪科刑等一切情狀，分別量處如主文所示
    之刑，並參酌其各次竊盜行為時間相近、期間未曾為警查獲
    而得藉由外力阻其僥倖心態等情，定其應執行刑如主文，以
    示懲儆。扣案之棘輪扳手1 支，係被告所有、供本件犯罪所
    用之物，業據其供陳在卷，爰依刑法第38條第1 項第2 款，
    併予宣告沒收。
據上論斷，應依刑事訴訟法第273 條之1 第1 項、第299 條第1
項前段，刑法第321 條第1 項第3 款、第2 項、第25條第2 項、
第51條第5 款、第38條第1 項第2 款，判決如主文。
本案經檢察官郭騰月到庭執行職務。
中    華    民    國    97    年    6     月    20    日
                  刑事第七庭    法  官  陳君杰
以上正本證明與原本無異。
如不服本判決，應於判決送達後10日內，向本院提出上訴狀。
中    華    民    國    97    年    6     月    20    日
                                書記官  李承悌
附錄本案論罪科刑法條：
刑法第321條
犯竊盜罪而有左列情形之一者，處6 月以上、5 年以下有期徒刑
：
一  於夜間侵入住宅或有人居住之建築物、船艦或隱匿其內而犯
    之者。
二  毀越門扇、牆垣或其他安全設備而犯之者。
三  攜帶兇器而犯之者。
四  結夥三人以上而犯之者。
五  乘火災、水災或其他災害之際而犯之者。
六  在車站或埠頭而犯之者。
前項之未遂犯罰之。


司法院資訊處製作；財團法人民間司法改革基金會備份。
